臺灣高雄地方法院刑事判決　　　　　　　　　　　　　九十一年度訴字第四九三號
　　公　訴　人　臺灣高雄地方法院檢察署檢察官
　　被　　　告　甲○○
右列被告因毒品危害防制條例案件，經檢察官提起公訴（九十年度毒偵字第五五七九
號、九十年度偵字第二二四七號），本院判決如左：
    主  文
甲○○連續施用第壹級毒品，處有期徒刑玖月；扣案之海洛因包（驗後淨重陸點陸
公克，包裝重壹點伍公克）沒收銷燬之，施用毒品所用之不明白粉貳包（驗後淨重
壹公克，包裝重零點公克）沒收之。又連續施用第二級毒品，處有期徒刑柒月；
扣案之施用毒品所用之不明白粉貳包（驗後淨重壹公克，包裝重零點公克）沒收
之。應執行有期徒刑壹年月；扣案之海洛因包（驗後淨重陸點陸公克，包裝重壹
點伍公克）沒收銷燬之，施用毒品所用之不明白粉貳包（驗後淨重壹公克，包裝重
零點公克）沒收之。
    事  實
一、甲○○曾於民國八十七年間因施用第一、二級毒品海洛因、安非他命案件，經本
    院裁定送觀察、勒戒後，認無繼續施用毒品之傾向，於八十七年七月三十一日以
    八十七年度訴字第九二六號判決免刑確定。又於八十七年間因施用第二級毒品安
    非他命案件，經本院以八十七年度毒聲字第四二一三號裁定送觀察、勒戒，甲○
    ○不服提出抗告，經臺灣高等法院高雄分院以八十八年度毒抗字第八號駁回其抗
    告，甲○○經觀察、勒戒後，亦認無繼續施用毒品之傾向嗣經臺灣高雄地方法院
    檢察署檢察官於八十九年十二月七日以八十九年度毒偵字第八二二號為不起訴
    處分確定。又自八十九年十二月七日起至同年十二月九日止，連續在高雄市○街
    道旁，施用海洛因及安非他命多次，經本院再依八十九年度毒聲字第九六四六號
    裁定送強制戒治，並就其施用第一、二級毒品犯行，由本院於九十年四月十八日
    以九十年度訴字第五八四號各判處有期徒刑七月、四月，甲○○不服提起上訴，
    經臺灣高等法院高雄分院於九十年五月二十二日駁回其上訴而確定，甲○○則經
    本院於九十年五月八日以九十年度毒聲字第二四二八號裁定停止戒治，所餘期間
    付保護管束。詎甲○○於停止戒治，所餘期間付保護管束期間，猶不思悔改，明
    知海洛因、安非他命分別係第一、二級毒品，復基於施用第一、二級毒品之故意
    ，於九十年十一月初某日起至九十年十一月二十日晚上十時許，在高雄市路旁車
    內以燈泡加熱吸食其煙氣之方式施用海洛因、安非他命多次，嗣經臺灣高雄地方
    法院檢察署觀護人於九十年十一月六日九時三十七分對甲○○進行定期採尿查獲
    ，復於九十年十一月二十一日晚上六時三十分許，在高雄市楠梓區○○○路一一
    一二巷一號前為警攔檢，當場於其所駕駛之Ｓ四─七一九號自小客車內扣得電
    子磅秤、電動研磨器各一台、褲子左後口袋扣得海洛因三包（驗後淨重六‧六公
    克，包裝重一‧三五公克）、施用毒品所用之不明白粉二包（驗後淨重一公克，
    包裝重‧三三公克）等物品，經臺灣高雄地方法院檢察署檢察官聲請本院於九
    十年十二月四日以九十年度毒聲字第七二八八號裁定撤銷停止戒治，並令入戒治
    處所施以強制戒治。
二、案經高雄市政府警察局楠梓分局移送臺灣高雄地方法院檢察署檢察官偵查起訴及
    主動偵辦。
    理  由
一、訊據被告甲○○對於右揭時、地連續施用第一、二級毒品之事實坦承不諱，且其
    於臺灣高雄地方法院檢察署觀護人九十年十一月六日九時三十七分對甲○○進行
    定期採尿，九十年十一月二十一日晚上六時三十分許，在高雄市楠梓區○○○路
    一一一二巷一號前為警攔檢所採集之尿液，經分別送請臺灣檢驗科技股份有限公
    司、高雄市立凱旋醫院檢驗結果，均檢出甲基安非他命、嗎啡均呈陽性反應，有
    臺灣檢驗科技股份有限公司九十年十一月十九日ＫＨ二一Ｂ三六一一七
    號濫用藥物尿液檢驗成績書及高雄市立凱旋醫院九十年十一月二十八日高市凱醫
    檢字第二九二號煙毒尿液檢驗成績書各一紙附卷可稽，參以甲基安非他命、
    海洛因命經口服投與後，依專業醫學意見，約百分之七十於二十四小時內可自尿
    液中排出，足徵被告分別於九十年十一月六日九時三十七分、九十年十一月二十
    一日晚上六時三十分許，均往前回溯二十四小時內某時，有施用安非他命、海洛
    因各一次無訛，是被告坦承其於九十年十一月初起即已開始施用第一、二級毒品
    海洛因、安非他命等語，堪予採信。此外，被告於九十年十一月二十一日晚上六
    時三十分許為警查獲時，復有被告所有供其施用之海洛因粉末三包扣案可資佐證
    ，而該粉末，經送請法務部調查局檢驗結果，該粉末呈海洛因陽性反應（驗後淨
    重六‧六公克，包裝重一‧三五公克），有該局編號第二二一二六四三號檢
    驗報告一紙附卷可稽，益徵被告上開自白部分與事實相符，應堪採信，又被告曾
    於八十七年間因施用第一、二級毒品海洛因、安非他命案件，經本院裁定送觀察
    、勒戒後，認無繼續施用毒品之傾向，於八十七年七月三十一日以八十七年度訴
    字第九二六號判決免刑確定；另於八十七年間因施用第二級毒品安非他命案件，
    經本院以八十七年度毒聲字第四二一三號裁定送觀察、勒戒，被告不服提出抗告
    ，經臺灣高等法院高雄分院以八十八年度毒抗字第八號駁回其抗告，甲○○經觀
    察、勒戒後，亦認無繼續施用毒品之傾向嗣經臺灣高雄地方法院檢察署檢察官於
    八十九年十二月七日以八十九年度毒偵字第八二二號為不起訴處分確定；再自
    八十九年十二月七日起至同年十二月九日止，連續在高雄市○街道旁，施用海洛
    因及安非他命多次，經本院再依八十九年度毒聲字第九六四六號裁定送強制戒治
    ，並就其施用第一、二級毒品犯行，由本院於九十年四月十八日以九十年度訴字
    第五八四號各判處有期徒刑七月、四月，甲○○不服提起上訴，經臺灣高等法院
    高雄分院於九十年五月二十二日駁回其上訴而確定，甲○○則經本院於九十年五
    月八日以九十年度毒聲字第二四二八號裁定停止戒治，所餘期間付保護管束，有
    該刑事判決書及裁定書附卷可按，其於五年內再犯毒品危害防制第十條之罪，本
    件犯罪事證明確，被告犯行洵堪認定。
二、查海洛因、安非他命係毒品危害防制條例第二條第二項所稱之第一、二級毒品，
    不得持有、施用，被告竟持之以施用，核其所為，係犯毒品危害防制條例第十條
    第一、二項之施用第一、二級毒品罪。其先後多次施用第一、二級毒品犯行，時
    間緊接、手法及罪名均同，均顯係基於概括犯意而為之，為連續犯，皆應論以一
    罪。公訴意旨對被告施用第一、二級毒品之時間，雖敘及被告於九十年十一月六
    日九時三十七分之前四十八小時內之某時起至同年月二十一日二十時十分許之前
    四十八小時內某時止（不含警力拘束時間）施用，然經本院審理後，被告既係供
    明自九十年十一月初某日（九十年十一月六日之前）起至九十年十一月二十日晚
    上十時許先後施用多次，應予更正，附此敘明。其所犯施用第一級毒品罪及施用
    第二級毒品罪間，犯意各別，行為互殊，應予分論併罰。其先後多次持有海洛因
    、安非他命，亦係基於概括之犯意，本應以連續持有論，惟其持有後，進而施用
    ，其持有行為應被其施用之行為所吸收，不另論罪。審酌被告有煙毒、毒品之犯
    罪前科，有臺灣高等法院被告全國前案紀錄表及臺灣高雄地方法院檢察署刑案資
    料查註紀錄表各一件附卷可稽，素行非佳，且係又施用毒品而經觀察勒戒、強制
    戒治、停止戒治後，又再犯相同罪行，顯見意志甚為不堅，惟其犯罪係戕害自身
    ，尚未害及他人，所犯情節非重及犯罪後坦承部分犯行，態度尚佳等一切情狀，
    各量處如主文所示之刑。又扣案之白色粉末三包（驗後淨重六‧六公克，包裝重
    一‧三五公克），經送鑑驗為第一級毒品海洛因，此有法務部調查局鑑定通知書
    一紙附卷可按，爰依毒品危害防制條例第十八條第一項前段規定，不問屬於犯人
    與否，均沒收並銷燬之。扣案之不明白粉二包（驗後淨重一公克，包裝重‧三
    三公克）等物品，經送鑑驗未發現毒品成分，有上開法務部調查局鑑定通知書一
    紙在卷可稽，惟此為被告施用第一、二級毒品所用之物，且係被告所有，業據其
    供明在卷，爰依刑法第三十八條第一項第二款規定宣告沒收。至車內扣得之電子
    磅秤、另搜索處所扣得之電動研磨器，被告否認為其所有，且無法證明與本件被
    告施用毒品犯行相關，即不予宣告沒收。
據上論斷，應依刑事訴訟法第二百九十九條第一項前段，毒品危害防制條例第十條第
一項、第二項、第十八條第一項前段，刑法第十一條、第五十六條、第五十一條第五
款、第三十八條第一項第二款，判決如主文。
中      華      民      國      九十一     年     三     月     十三    日
                                  臺灣高雄地方法院刑事第一庭
                                            法  官    郭貞秀
右正本證明與原本無異。
如不服本判決，應於判決送達後十日內，向本院提出上訴狀。
                                            書記官    黃意雯
中    華    民    國      九十一      年      三      月      十四      日
